臺灣高雄地方法院刑事判決　　　　　　　　　　　　　九十一年度交易字第六四號
　　公　訴　人　臺灣高雄地方法院檢察署檢察官
　　被　　　告　甲○○
右列被告因業務過失傷害案件，經檢察官提起公訴（九十年度偵字第二三○七五號）
，本院判決如左：
    主  文
甲○○從事業務之人，因業務上之過失傷害人，處有期徒刑貳月，如易科罰金，以參
佰元折算壹日。
    事  實
一、甲○○考領有合格職業自小客車駕駛執照，以駕駛計程車載送乘客為業，為從事
    業務之人，於民國九十年六月二十二日二時五十分許，駕駛車牌號碼ＹＭ－八九
    八號營業用小客車，沿高雄市○○區○○路由西往東方向行駛，途經該道路與新
    莊仔路口，應注意車輛行至交岔路口時，應遵守燈光號誌之指示，而當時之天候
    晴、夜間有照明、視距良好、路面乾燥、無缺陷、無障礙物，且依甲○○之智識
    、能力，客觀上又無不能注意之情形，竟疏於注意，擅自闖越紅燈，貿然於該交
    岔路口左轉，適有丙○○騎乘車牌號碼ＷＤＺ－九○○輕型機車沿勝利路由東往
    西方向行經該交岔路口，亦疏未注意車輛行至交岔路口時，應遵守燈光號誌之指
    示，貿然闖越紅燈直行，致進入交岔路口時，雙方見狀均煞避不及，在勝利路西
    向快車道上，丙○○所騎乘之機車前輪與甲○○駕駛之營業用小客車右前車身發
    生撞擊，丙○○因而人車倒地，受有右手掌撕裂傷合併小指神經斷裂、右前臂撕
    裂傷，右顴、胸、膝、左小腿挫傷等傷害。甲○○於肇事後，對於未發覺之犯罪
    ，留在事故現場主動向前往處理事故之警員坦承肇事，並接受裁判。
二、案經甲○○自首及丙○○訴由高雄市政府警察局左營分局報告臺灣高雄地方法院
    檢察署檢察官偵查起訴。
    理  由
一、訊據被告甲○○承認於右揭時、地駕駛上開營業小客車闖越紅燈，與告訴人丙○
    ○所騎乘之輕型機車發生擦撞，並致告訴人受傷等情不諱，惟矢口否認有何業務
    過失傷害犯行，辯稱：當時我看見紅燈，有將車停下，但因告訴人騎車逆向直行
    迎面而來，我怕告訴人撞上我，不得已才左轉閃避云云。經查：
  （一）右述事實業據告訴人丙○○到庭指訴：我是在遵行車道內行駛，沒有駛入來
        車道，行經交岔路口時我有闖紅燈，因為被告未打方向燈，我以為被告是要
        直行，結果被告突然左轉，我才會與被告撞上，我與被告二人均有闖紅燈（
        見本院九十一年二月二十二日訊問筆錄）等情綦詳；而證人即事發後至現場
        處理之乙○○警員亦到庭證稱：「我到現場時被告駕駛的營業用小客車已轉
        彎過路中線，停放在對向車道內，當時被告向我表示是他要左轉才撞上告訴
        人，並未向我表示告訴人有逆向行駛的情形，我認為本件是被告搶先左轉才
        會發生碰撞」（見本院九十一年二月二十二日、九十一年四月二十六日訊問
        筆錄）等語明確；衡諸高雄市政府警察局前鎮分局至事故現場處理時所測繪
        之道路交通事故調查報告表及現場照片七幀所呈，事故路段為勝利路與新庄
        仔路之交岔路口，勝利路為雙向四線道，事故後被告之營業小客車車頭朝東
        北方，停放於勝利路西向快車道上之位置形態，再參以被告與告訴人雙方機
        車行向、路線、路況及撞擊點為被告營業用小客車右前車身與告訴人輕型機
        車車頭等相關情狀，足認告訴人在其遵行車道內行駛，係被告闖越紅燈左轉
        ，致告訴人駕駛機車撞上被告乙情，堪以認定。
  （二）按車輛行駛至交岔路口，其行進應遵守燈光號誌之指示，道路交通安全規則
        第一百零二條第一項第一款定有明文。查被告考領合格職業自小客車駕駛執
        照，有證號查詢汽車駕駛人資料一紙附卷可參，對於前揭規定自不得諉為不
        知，且該規定之義務亦為被告應注意並能注意之事項。再依肇事當時天候晴
        、夜間有照明、市區道路○路面乾燥無缺陷、無障礙物、視距良好，又依被
        告之智識、能力亦無不能注意之情事，竟疏未注意，貿然闖越紅燈前進，致
        告訴人見狀閃避不及而發生擦撞致生事故，被告顯有過失甚明。而告訴人因
        本件車禍受有右手掌撕裂傷合併小指神經斷裂、右前臂撕裂傷，右顴、胸、
        膝、左小腿挫傷等之傷害，有國軍左營醫院九十年六月二十九日第○○五三
        八七號診斷證明書乙紙存卷足憑，是被告之過失行為與告訴人之受傷顯有相
        當因果關係。
  （三）至告訴人雖於行經上述交岔路口時，未遵守交通號誌，闖越紅燈直行，違反
        車輛行駛至交岔路口，其行進應遵守燈光號誌指示之規定，對於本件車禍之
        發生雖亦有過失，惟被告過失責任，已據本院認定如前，則被告過失責任不
        能因此解免，附此說明。
  （四）綜上所述，被告所辯係卸責之詞，本件事證明確，被告犯行洵堪認定，應依
        法論科。
三、本件被告係計程車司機，為從事駕駛業務之人，業據其自承屬實，其於執行業務
    中肇事，致人受傷，核其所為，係犯刑法第二百八十四條第二項前段之業務過失
    傷害罪。被告於肇事後，留在事故現場，對於未發覺之犯罪，主動向處理事故之
    員警坦承肇事，而接受偵訊，業據證人乙○○於本院審理中到庭證述明確（見本
    院九十年二月十三日審判筆錄），為對未發覺之犯罪自首而接受裁判，應依刑法
    第六十二條前段之規定減輕其刑。爰審酌被告之過失程度，告訴人所受傷害之狀
    況，被告於肇事尚未與告訴人達成民事和解，在庭態度尚認良好等一切情狀，量
    處如主文所示之刑，並諭知易科罰金之折算標準。
據上論斷，應依刑事訴訟法第二百九十九條第一項前段，刑法二百八十四條第二項前
段、第六十二條前段、第四十一條第一項，罰金罰鍰提高標準條例第一條前段、第二
條，判決如主文。
本案經檢察官黃俊嘉到庭執行職務。
中      華      民      國      九十一      年      五      月  二十七  日
                                  臺灣高雄地方法院交通法庭
          審判長法官    黃建榮
                                              法官    廖純卿
                                              法官    莊珮君
右正本證明與原本無異。
如不服本判決，應於判決送達後十日內，向本院提出上訴狀。
                                            書記官    王高山
中    華    民    國      九十一      年      五      月      二十八    日
附錄本判決論罪之法條：
刑法二百八十四條第二項前段
  從事業務之人，因業務上之過失傷害人，處一年以下有期徒刑、拘役或一千元以下
  罰金。
